臺灣彰化地方法院刑事判決　　　　　　　94年度訴字第1096號
公　訴　人　臺灣彰化地方法院檢察署檢察官
被　　　告　甲○○
　　　　　　　　　 （現因另案於臺灣雲林第二監獄執行中）
上列被告因違反毒品危害防制條例案件，經檢察官提起公訴（94
年度毒偵字第2852號、第3006號），本院依刑事訴訟法第273條
之1第1項之規定，裁定改依簡式審判程序判決如下：
    主  文
甲○○連續施用第壹級毒品，累犯，處有期徒刑壹年，扣案之海
洛因殘渣袋壹個及注射針筒貳支，均沒收銷燬之；又連續施用第
貳級毒品，累犯，處有期徒刑陸月；主刑部分，應執行有期徒刑
壹年伍月。
    事  實
一、甲○○前因犯竊盜罪、贓物罪、恐嚇取財罪、詐欺罪及施用
    毒品等案件，而經本院裁定定其執行刑應執行有期徒刑4年7
    月確定，嗣於民國86年12月22日入監執行，至89年10月13日
    即因縮短刑期假釋出監，嗣因另案而遭撤銷假釋，再次於90
    年11月14日入監執行（所餘殘刑有期徒刑2年1月26日），至
    92年11月28日始因縮短刑期執行完畢而出監。其另因施用毒
    品案件，經本院裁定送觀察、勒戒後，認有繼續施用毒品之
    傾向，另經本院裁定送強制戒治，嗣因戒治成效良好，經評
    定認為無繼續戒治之必要，再經本院裁定停止戒治並宣告其
    所餘戒治期間內付保護管束後，於90年11月14日因停止戒治
    而先行出所，至91年3月4日保護管束期滿未經撤銷而以強制
    戒治執行完畢論，並由臺灣彰化地方法院檢察署檢察官以91
    年度戒毒偵字第239號、第240號為不起訴處分確定，復因施
    用毒品案件，而經本院以93年度訴字第1106號判決判處應執
    行有期徒刑8月，後經上訴臺灣高等法院臺中分院後，由臺
    灣高等法院臺中分院以94年上訴字第168號改判應執行有期
    徒刑10月確定。惟其仍不知悔改，復基於施用第一級毒品海
    洛因之概括犯意，自94年5月2日某時起，至同年5月8日晚上
    21時止，在彰化縣大村鄉○○○路『大村加油站』之廁所內
    等地，以將第一級毒品海洛因置於扣案之注射針筒內摻水混
    合後再持以注射之方式，連續施用第一級毒品海洛因多次，
    平均約每2天施用1次；其另基於施用第二級毒品安非他命之
    概括犯意，自94年5月1日某時起，至同年5月11日上許8時許
    止，亦在上開『大村加油站』之廁所內等地，以將第二級毒
    品安非他命置入玻璃管內燒烤加熱後吸食煙霧之方式，連續
    施用第二級毒品安非他命3次（玻璃管已據甲○○丟棄而滅
    失），平均約1星期1次（起訴書載為自94年5月1日某時起，
    至同年5月6日某時止，施用第二級毒品安非他命2次），嗣
    先於94年5月7日15日時30分許，在彰化縣員林鎮○○路564
    號2樓『過客居』泡沫紅茶B5包廂內為警查獲，並為警於上
    開泡沫紅茶店之2樓廁所垃圾桶內扣得甲○○所丟棄海洛因
    殘渣袋1個及注射針筒2支；後於94年5月11日14時許，經警
    通知到場說明，並於得其同意採其尿液送驗後，始知上情。
二、案經彰化縣警察局員林分局報告臺灣彰化地方法院檢察署檢
    察官偵查起訴。
    理  由
一、訊據被告甲○○對其上揭連續施用第一級及施用第二級毒品
    之犯罪事實均坦白承認，且其先後2次為警查獲時，分別經
    警採集其尿液送驗，檢驗結果均呈嗎啡及甲基安非他命陽性
    反應，此有彰化縣衛生局煙毒尿液檢驗成績書2紙附卷可稽
    ，並有海洛因殘渣袋1個及使用過之注射針筒2支扣案可相佐
    證；此外，復有刑案資料查註紀錄表、全國施用毒品案件紀
    錄表及上述本院93年度訴字第1106號判決書各1份在卷可考
    ，足認其自白與事實相符而得採信，是被告犯行堪予認定，
    應依法予以論科。
二、核被告甲○○所為，係犯毒品危害防制條例第10條第1項、
    第2項之施用第一級、第二級毒品罪。其施用毒品前、後持
    有毒品及專供施用毒品器具之行為，已為其施用毒品犯行所
    吸收，不另論處。又其先後多次施用第一級、第二級毒品之
    行為，均時間緊接、所犯構成要件相同，顯皆係基於概括犯
    意而為之，圴應依連續犯之規定論以一罪，並各依法加重其
    刑。就施用第二級毒品罪部分，公訴人雖僅就被告於94年5
    月1日某時及同年5月6日某時之施用第二級毒品犯行提起公
    訴，另其後未據起訴之施用第二級毒品犯行，除已據公訴人
    請求併案審理外，因此未據起訴之施用毒品犯行本與起訴有
    罪部分具有連續犯之裁判上一罪之關係，本院自均得併予審
    理。再被告前因犯竊盜罪、贓物罪、恐嚇取財罪、詐欺罪及
    施用毒品等案件，而經本院裁定定其執行刑應執行有期徒刑
    4年7月確定，甫於92年11月28日始因縮短刑期執行完畢而出
    監，此有臺灣彰化地方法院檢察署被告之刑案資料查註紀錄
    表1份在卷可參，其於受有期徒刑之執行完畢後，5年以內再
    犯本件有期徒刑以上之罪，為累犯，二罪均應依法遞加重其
    刑。其所犯二罪間，犯意各別、行為互殊，應分別論罰。爰
    審酌被告犯罪之動機、目的、方法、手段、所生危害，其前
    有多次犯罪記錄，復因施用毒品，經送戒毒處分及判決徒刑
    後，卻仍未能改其施用毒品之惡習，顯係欠缺戒除毒癮之決
    心，品行惡劣，難予輕縱，及其犯後對其犯行坦白承認，態
    度尚稱良好等一切情狀，分別量處如主文所示之刑，並定其
    應執行之刑，以示懲儆。至扣案海洛因殘渣袋1個，因其上
    附著之毒品已難以析離，自應全部視為毒品，與扣案之注射
    針筒2支，係被告所有，且專供其施用第1級毒品海洛因之器
    具，業據被告供明在卷，均應依同條例第18條第1項前段宣
    告沒收並諭知銷燬之。至被告施用第二級毒品所用之玻璃管
    ，已據被告丟棄而滅失，業據被告供明在卷，故本院自無從
    併予宣告沒收，附此敘明。
三、據上論斷，應依刑事訴訟法第273條之1第1項、第299條第1
    項前段，毒品危害防制條例第10條第1項、第2項、第18條第
    1項前段，刑法第11條前段、第56條、第47條、第51條第5款
    ，判決如主文。
本案經檢察官林裕斌到庭執行職務。
中　　華　　民　　國　　94　　年　　7　 　月  　29 　 日
                  刑事第一庭         法　官  葛永輝
以上正本證明與原本無異。
如不服本判決，應於判決送達後十日內，向本院提出上訴狀（須
附繕本）。
中　　華　　民　　國　　94　　年　　7 　　月　　29　　日
                                     書記官  施惠卿
附錄本案論罪科刑法條全文：
毒品危害防制條例第10條施用第1級毒品者，處6月以上5年以下
有期徒刑。
施用第2級毒品者，處3年以下有期徒刑。
